【裁判字號】    89,訴緝,123
【裁判日期】    890825
【裁判案由】    毒品危害防制條例
【裁判全文】
臺灣板橋地方法院刑事判決                        八十九年度訴緝字第一二三號
    公  訴  人  臺灣板橋地方法院檢察署檢察官
    被      告  乙○○
右列被告因毒品危害防制條例案件，經檢察官提起公訴（八十八年度偵字第九四一五
號），本院判決如左：
    主     文
乙○○轉讓第二級毒品，處有期徒刑柒月。
扣案安非他命壹包（驗餘淨重零點伍伍公克），沒收銷燬之。
    事     實
一、乙○○明知安非他命為毒品危害防制條例所列之第二級毒品，不得非法持有、轉
    讓，仍基於轉讓之犯意，於民國八十八年四月十二日（起訴書誤繕為十日）上午
    ，經甲○○（涉犯轉讓第二級毒品罪嫌部分，業經本院另為無罪判決確定）以電
    話聯絡後，即於同日十二時許，攜帶安非他命至臺北縣板橋市○○路○段四一六
    巷四七弄十三號二、三樓之甲○○住處，轉讓第二級毒品安非他命予甲○○（所
    涉非法施用第二級毒品部分，因送觀察勒戒後，認無繼續施用之傾向，業由檢察
    官另為不起訴處分），嗣於同日二十一時三十分許，甲○○在上址為警查獲，並
    於該址三樓臥室床下扣得乙○○所轉讓之安非他命一包（驗餘淨重○．五五公克
    ），而循線偵悉上情。
二、案經臺北縣警察局海山分局移送臺灣板橋地方法院檢察署檢察官偵查起訴。
    理    由
一、訊據被告乙○○固坦承於八十八年四月十二日曾至甲○○上開住處一節，惟矢口
    否認有何轉讓安非他命之犯行，或辯稱：「四月十二日那天甲○○打電話給我，
    是要我幫他修理大哥大，我那天去他家沒有帶安非他命給他。」（見本院八十八
    年十二月二十五日訊問筆錄）；嗣辯稱：「我沒有轉讓。因為甲○○說他會修理
    手機，我之前有拿手機給他修理，當天我去他家把手機拿回來。」（見本院八十
    九年八月十五日訊問筆錄），復辯稱：因伊曾打過甲○○，甲○○才會指稱伊有
    上開犯行云云。惟查：
（一）右開犯罪事實，業據同案被告甲○○供述綦詳，其於警訊中稱：「（在你臥室
      床下所查獲之安非他命為何人所有？用途？）是綽號「茶壺」乙○○所有，不
      是我的。提神用。」、「（警方所調口卡乙○○是否為你所指認之「茶壺」乙
      ○○？）是的。是茶壺早上來找我聊天時遺留下來的。安非他命毛重０．７５
      ｇ，淨重０．６５ｇ。」（見偵卷第六頁背面警訊筆錄）、「（安非他命來源
      ？）是綽號「茶壺」討的，因為以前大家都（是）朋友，我以電話00000
      00000號叫他來我家一起吸食，我並無以對價與其（買賣）。」、「（查
      獲安非他命為你的？）否，是乙○○的，是周某要給我的，且已交給我了。」
      （見偵卷第二十四頁背面、第二十五頁正面偵訊筆錄）、「周某只給我這一次
      一小包，都不用錢。」（見偵卷第三十九頁背面）、「（是不是在四月十二日
      被警察查獲？）是的。當天我有打電話叫乙○○拿安非他命到我的住處給我。
      因為我毒癮發作，所以請他拿來給我，他到我住處之後，就將壹包安非他命拿
      出一些放在桌上給我，剩下的他拿走了。後來就被警察查獲了。他到我家時有
      看到我本人。他沒有向我收錢。乙○○拿安非他命給我的是四月十二日，不是
      四月十日。」（見本院八十八年八月三十日訊問筆錄）、「那天是我要乙○○
      帶安非他命來我家的。他有吸一、二口，他說量不夠，就放在我家的桌上，要
      讓我壹個人吸食。那天被查獲的安非他命就是他吸完後，剩下來的。是用帶（
      袋）子裝著，放在我的桌上。我是有告訴警察說，那是乙○○留下來的。」（
      見本院八十八年十月二十五日日訊問筆錄）、「（對起訴之犯罪事實有何意見
      ？）我以前都說過了。請求再傳乙○○。」（見本院八十八年十一月二十五日
      訊問筆錄）。而本案查扣之安非他命結晶一包經本院囑託法務部調查局檢驗，
      結果確為安非他命（驗餘淨重○．五五公克），此有法務部調查局八十八年七
      月三十日000000000號檢驗通知書一紙附卷足資佐證。
（二）雖被告尚執前詞為辯，而同案被告甲○○亦改口稱：「（八十八年四月十二日
      警方在你住處查獲安非他命來源為何？）是我跟叫「阿達」的人買的。」、「
      （在偵查及本院審理中所述有何意見？）那包安非他命是我的，因為被告欠我
      錢，我才會說是他遺留在我家。」、「（被告當天有無去你家？）是在查獲的
      前一天，被告拿手機去我家問我是不是有人會修理，才去我家的。」（見本院
      八十九年八月十五日審判筆錄）云云。然自被告先後所辯何以至甲○○家，係
      幫甲○○修理大哥大或係將大哥大交由甲○○而於當日前往取回，所辯已屬迥
      異，況亦與甲○○所陳稱係「被告拿手機去我家問我是不是有人會修理」一節
      相間，再者，雖經本院訊以是否與甲○○有何讎隙恩怨？被告則答以伊之前有
      打過甲○○云云，亦核與甲○○所稱因被告欠其錢才會說是被告遺留安非他命
      在他家一事歧異，是渠等臨訟虛編、迴護之情灼然。被告所辯自無足採信。
二、綜上所述，本案事證已臻明確，被告犯行洵堪認定，自應依法論處。
三、核被告乙○○所為，係犯毒品危害防制條例第八條第二項之轉讓第二級毒品罪。
    其非法持有安非他命之低度犯行已為非法轉讓之高度犯行所吸收，不另論罪。爰
    審酌被告犯罪之動機、目的、手段、所生危害、犯罪後飾詞圖卸等一切情狀，量
    處如主文所示之刑，以資懲儆。扣案安非他命一包（驗餘淨重○．五五公克），
    係查獲之毒品，不問屬於犯人與否，應依毒品危害防制條例第十八條第一項前段
    之規定沒收銷燬之。
據上論斷，應依刑事訴訟法第二百九十九條第一項前段，毒品危害防制條例第八條第
二項、第十八條第一項前段，判決如主文。
本案經檢察官陳炎辰到庭執行職務。
中      華      民      國      八十九      年     八     月   二十五   日
                                      臺灣板橋地方法院刑事第五庭
                                          法  官  陳  鴻  清
右正本證明與原本無異
如不服本判決應於送達後十日內向本院提出上訴狀
                                          書記官  林  蔚  然
中      華      民      國      八十九      年     八     月    三十    日
附錄本案論罪科刑法條全文：
毒品危害防制條例第八條：
轉讓第一級毒品者，處一年以上七年以下有期徒刑，得併科新臺幣一百萬元以下罰金
。
轉讓第二級毒品者，處六月以上五年以下有期徒刑，得併科新臺幣七十萬元以下罰金
。
轉讓第三級毒品者，處三年以下有期徒刑，得併科新臺幣三十萬元以下罰金。
前三項之未遂犯罪之。


司法院資訊處製作；財團法人民間司法改革基金會備份。
